

Mi perfil

Mi formación en medio ambiente y mi curiosidad por lo que me rodea definen mi perfil académico. Complementado por mi experiencia laboral en comunicación y ventas, además de la investigación científica completan mi perfil profesional, abierto a nuevos conocimientos y actividades laborales.

INFORMACIÓN:

- · Carnet de conducir
- · Disponibilidad para viajar

CONTACTO:



675904874



🦰 galinhanes@gmail.com



Travesía do Porto, 20 -5°B. O Milladoiro.

Juan Manuel Galiñanes Costa

BIÓLOGO AMBIENTAL

Experiencia laboral

TELEFONISTA ESPECIALIZADO

SimplySmart (noviembre 2023 - diciembre 2023)

· Gestión de agenda para impartir cursos de formación online a clínicas veterinarias.

ENCUESTADOR

Count Transport S.L. (mayo 2021 - junio 2021)

• Encuestar usuarios de líneas de transporte interurbano y comprobación del buen funcionamiento de las mismas.

COMERCIAL

BF/R Cable (junio 2018 - enero 2021)

• Venta de paquetes de internet doméstico y formación de nuevos empleados.

INVESTIGADOR

USC (febrero 2014 - marzo 2017)

• Miembro del grupo de investigación Medio Ambiente y Recursos Naturales.

GESTIÓN AMBIENTAL (PRÁCTICAS)

Bodegas Martín Códax (junio 2012 - julio 2012)

· Recopilación y procesamiento de datos de aspectos medioambientales, gestión de residuos, trabajo de laboratorio.

Formación

CURSO AFD - GESTIÓN AMBIENTAL

(NOVIEMBRE 2022 - MAYO 2023)

Prácticas en Pazo Señoráns, área calidad y medio ambiente.

CURSO AFD - OPERACIÓN DE ESTACIONES DE TRATAMIENTO DE AGUAS

(MARZO 2022 - SEPTIEMBRE 2022)

Prácticas en EDAR y ETAP (Vilagarcía de Arousa)

MÁSTER EN INGENIERÍA AMBIENTAL

UNIVERSIDADE SANTIAGO DE COMPOSTELA (2011 - 2013) TFM: contenido y disponibilidad de cobre en viñedos.

Diploma mejor TFM y mejor expediente de la promoción.

LICENCIATURA EN BIOLOGÍA

UNIVERSIDADE SANTIAGO DE COMPOSTELA (2006 - 2011) Especialidad en Biología Ambiental.

Herramientas

Software Office - nivel alto. Software estadístico - nivel medio.

Idiomas

ESPAÑOL GALLEGO INGLÉS PORTUGUÉS

Nativo Nativo

Nivel medio-alto

Nivel básico